臺灣新北地方法院刑事裁定
111年度撤緩字第78號
聲  請  人  臺灣新北地方檢察署檢察官
受  刑  人  梁瑞汝




上列聲請人因受刑人妨害名譽案件，聲請撤銷緩刑之宣告（111
年度執聲字第380號），本院裁定如下：
    主  文
聲請駁回。
    理  由
一、聲請意旨略以：受刑人梁瑞汝因犯妨害名譽案件，經臺灣新
    北地方法院以110年度簡字第958號判決判處拘役20日，嗣為
    臺灣新北地方法院第二審合議庭以110年度簡上字第274號判
    決上訴駁回，緩刑2年，並應給付被害人即告訴人（下稱告
    訴人）盧伯熏新臺幣（下同）2萬元（給付方式詳如該判決
    之附表所示：自111年1月20日起，於每月20日各給付2,000
    元整，至全部清償完畢為止，如有一期未履行視為全部到期
    【參見臺灣新北地方法院110年度重小字第2170號和解筆錄
    】），於110年11月30日確定在案。嗣經臺灣新北地方檢察
    署檢察官以111年度執緩字第75號案件，函請受刑人依判決
    履行給付，竟置之不理。核其行為違反刑法第74條第2項第3
    款之規定，情節重大，足認原宣告之緩刑難收其預期效果，
    而有執行刑罰之必要，已合於刑法第75條之1第1項第4款所
    定得撤銷緩刑宣告之原因，爰依刑事訴訟法第476條規定，
    聲請撤銷緩刑等語。
二、按緩刑宣告，得斟酌情形，命向被害人支付相當數額之財產
    或非財產上之損害賠償；又受緩刑之宣告而違反第74條第2
    項第1款至第8款所定負擔情節重大，足認原宣告之緩刑難收
    其預期效果，而有執行刑罰之必要者，得撤銷其宣告，刑法
    第74條第2項第3款、第75條之1第1項第4款分別定有明文。
    所謂「情節重大」之要件，係指受判決人顯有履行負擔之可
    能，而隱匿或處分其財產、故意不履行、無正當理由拒絕履
    行或顯有逃匿之虞等情事而言，考量受判決人未履行條件情
    形與被害人所受損害間，依比例原則綜合衡酌原宣告之緩刑
    是否難收其預期之效果，而確有執行刑罰之必要，資以決定
    該緩刑宣告是否應予撤銷。
三、經查：
　㈠受刑人因妨害名譽案件，經本院以110年度簡字第958號判決
    判處拘役20日，如易科罰金，以1,000元折算1日，受刑人提
    起上訴後，為本院第二審合議庭以110年度簡上字第274號判
    決上訴駁回，緩刑2年，並應依其與告訴人和解内容（參見
    本院110年度重小字第2170號和解筆錄所載），向告訴人給
    付損害賠償之金額共2萬元，給付方式為自111年1月20日起
    ，於每月20日各給付2,000元整，至全部清償完畢止，如有
    一期未履行視為全部到期，並於110年11月30日確定，復由
    臺灣新北地方檢察署檢察官以111年度執緩字第75號函通知
    受刑人應依前揭判決緩刑所附之條件遵期履行。然受刑人於
    聲請人向本院聲請撤銷緩刑前，均未履行上開給付事項，告
    訴人遂具狀陳明上開事實，並請求聲請撤銷緩刑等情，業經
    本院職權核閱臺灣新北地方檢察署111年度執緩字第75號案
    全部卷宗無誤，並有前揭判決書、臺灣新北地方檢察署111
    年2月10日函（稿）及送達證書、陳報狀、臺灣高等法院被
    告前案紀錄表在卷可查，且為受刑人於本院訊問程序時坦承
    在卷（見本院撤緩字卷附111年7月5日訊問筆錄），固堪認
    受刑人有違反刑法第74條第2項第3款之情事。
　㈡惟受刑人於本院訊問程序時陳稱以：因為告訴人未提供他的
    帳號供伊匯款，故未履行該解筆錄內容。伊沒有工作，伊身
    上只有1,000元，伊從下個月即111年8月開始，在每月15日
    以匯款方式還告訴人2,000元等語，而告訴人於本院訊問程
    序時表示同意受刑人所提之上開方案，並提供其存摺帳號封
    面影本以利受刑人依期匯款履行給付之用，此有前述本院11
    1年7月5日訊問筆錄及其上所示受刑人、告訴人之簽名各1枚
    為憑；再，本院向告訴人查詢受刑人上開約定事項之履行情
    形，亦據告訴人陳明：受刑人有打電話與其商量，因受刑人
    目前沒有工作，故請求每月15日是否改匯1,000元，已獲其
    同意。另受刑人在8月16日已依約定匯款1,000元至告訴人提
    供之帳戶無誤等節，有本院111年8月19日公務電話紀錄表1
    份可稽（見本院撤緩字卷）。據上，足悉受刑人表示因先前
    告訴人未提供帳號，故未能依原確定判決所定之條件履行等
    情，並非全然無稽；且受刑人確有因無工作造成經濟情況不
    佳，而於本院訊問程序請求告訴人同意展延後，尚另與告訴
    人協商寬限履行條件，並於獲得告訴人同意後，依期履行給
    付，實難認受刑人係明顯有履行負擔之可能，卻隱匿或處分
    其財產、故意不履行、無正當事由拒絕履行或顯有逃匿之虞
    等違反上開負擔而情節重大之情事。此外，復查無其他積極
    證據足認受刑人所受緩刑之宣告，有何難收緩刑預期效果而
    應執行刑罰必要之情形。本院審酌上情，認為本件受刑人違
    反緩刑負擔程度，情節尚非重大，無立即執行刑罰之必要。
    從而，本件聲請撤銷緩刑之宣告，礙難准許，應予駁回。
四、依刑事訴訟法第220 條，裁定如主文。
中　　華　　民　　國　　111 　年　　8 　　月　  23　　日
　　　　　　　　　刑事第二庭    法　官　許必奇
上列正本證明與原本無異。
如不服本裁定，應於裁定送達後五日內敘明抗告理由，向本院提
出抗告狀。
                                書記官  陳秀慧　　　　　
中　　華　　民　　國　　111 　年　　8 　　月　　24　　日